臺灣高等法院刑事判決
111年度上易字第333號
上  訴  人  臺灣桃園地方檢察署檢察官
被      告  楊清源


上列上訴人因竊盜案件，不服臺灣桃園地方法院110年度簡上字
第236號，中華民國110年12月24日第一審判決（起訴案號：臺灣
桃園地方檢察署109年度偵字第32721號），提起上訴，本院判決
如下：
    主  文
上訴駁回。
    理  由
一、本案經本院審理結果，認第一審判決對被告楊清源為無罪之
    諭知，核無不當，應予維持，爰引用第一審判決書記載之證
    據及理由（如附件）。
二、檢察官上訴意旨略以:依桃園市自助選物販賣事業管理自治
    條例第7條第6款之規定，選物販賣機不得改裝或加裝障礙物
    、隔板、彈跳裝置或其他影響取物可能之設施，選物設置倘
    違反上開規定，消費者取物難度將提高，此舉本應降低消費
    者之消費慾，然仍有消費者願意消費，究其原因無非係市場
    機制所致，亦即增加選物消費機之難度，以提高消費者挑戰
    之意願，故倘消費者於消費前即已知洞口改裝乙事，且機台
    上又無卡洞自取之告示，當明白係台主提高取物難度而設，
    台主並無經易移轉所有權予消費者之意，被告對此當知之甚
    詳，然其未遵守規則，主觀上自有為自己不法所有之意圖，
    至被告辯稱之業界慣例卡洞自取乙節，各機台各有不同規範
    ，要無被告所辯之情，況本件亦無卡洞自取之標誌，告訴人
    即台主亦留有電話，惟被告並未與之取得連繫，即逕將物品
    取走，自有竊盜之不確定故意，原審未予審酌，逕為被告無
    罪之判決，容有違誤等語。
三、經查:
　㈠本件機台確未於機身載明卡洞自取等字語，然實有些選物販
    賣機會於機台顯眼處標註「卡洞自取」之標示，此有被告所
    提出之選物販賣機照片附卷可稽（見原審簡上卷第27頁），
    可知選物販賣機之業主應係認為倘商品已落入取物口，但礙
    於商品體積過大、角度偏差或外力干擾等因素使之卡在洞口
    ，該商品之所有權仍應屬消費者所有，始會容許消費者於此
    情況得自己將商品取出。是被告辯稱業界常規乃商品若已落
    入選物販賣機台取物洞口區域，但卡在洞口，所有權應歸消
    費者所有乙節，非屬全然無據。
　㈡再者，觀諸本案機台外觀，該機台之取物洞口有加裝竹籤，
    而被告投幣後所夾取之藍芽喇叭則恰完全卡在該機台之竹籤
    上，此有現場監視錄影畫面截圖附卷可佐（見偵卷第25頁至
    第28頁），倘無該竹籤之阻攔，該藍芽喇叭勢必會順利掉落
    至取物洞口下方，是被告辯稱係因其所夾取之藍芽喇叭卡於
    本案機台取物洞口，依照常規該商品已歸其所有，所以才會
    拿牌尺撈取該商品等語，亦非無稽。故而依被告所認，其既
    已取得上開藍芽喇叭之所有權，而自行拿麻將尺伸入機台將
    商品取出，自難認被告主觀上有何不法所有之意圖。
　㈢至被告雖稱本案機台並未標註「卡洞自取」等語，且其之前
    倘有商品卡洞之情形，會先撥打本案選物販賣機店之場主或
    告訴人之電話，待其等同意，始會自行取出卡在取物洞口上
    方之商品，但這次並未先行詢問，即逕自將卡於取物洞口上
    方之藍芽喇叭取出等語。是本案機台雖未標註「卡洞自取」
    等語，但觀諸卷內證據並無事證顯示本案機台有張貼「卡洞
    不算」或「若商品卡洞需先聯絡台主或場主」等相關公告，
    是被告以其所認知之遊戲規則，認為其所夾取之商品已全部
    落入取物洞口上方，僅係遭該機台所加設之竹籤所阻攔，其
    應已取得上開藍芽喇叭之所有權，縱其將商品撥下、取出前
    未先行聯繫該選物販賣機店之場主或告訴人，亦不影響被告
    主觀上認定上開藍芽喇叭已為其所有之事實。
　㈣況衡情倘被告有意行竊者，通常會選於無他人在場，或以步
    行或使用他人之交通工具前往犯罪現場，以避免有目擊者或
    讓警方得以車追人，而使其犯行遭輕易查獲，然本案被告係
    騎乘其名下車號000-000號普通重型機車前往本案之選物販
    賣機店，並將機車停放在該店門口，且於撈取藍芽喇叭時，
    並未戴安全帽或口罩以遮掩其臉部特徵，甚且尚有他人在旁
    觀看，此有車輛詳細資料報表、及現場監視錄影畫面截圖附
    卷可參（見偵卷第23頁、第25頁），被告之前開行為在在均
    能輕易暴露其身分，顯與常理有違，實難認被告有何竊盜之
    犯意。
四、綜上所述，依卷附現存資料，並無證據證明被告主觀上係基
    於為自己不法所有之意而為之，檢察官所提之證據尚未達到
    於通常一般之人均不致有所懷疑為真實之程度，無從使本院
    對於被告涉犯竊盜行為形成有罪心證。檢察官仍執前詞指摘
    原判決，然此實均無法影響本院憑相關證據形成之心證，檢
    察官係對原判決詳為論述之證據重為爭執，其上訴難認有理
    由，應予駁回。
五、據上論斷，應依刑事訴訟法第373條、第368條，判決如主文
    。
本案經檢察官楊挺宏提起公訴，檢察官林曉霜提起上訴，檢察官
李叔芬到庭執行職務。
中　　華　　民　　國　　111 　年　　6 　　月　　23　　日
                  刑事第四庭    審判長法　官  陳筱珮
                                      法　官  羅郁婷
                                      法　官  柯姿佐
以上正本證明與原本無異。
不得上訴。
                                      書記官  蔡硃燕
中　　華　　民　　國　　111 　年　　6 　　月　　27　　日